# 关于在最终控制方合并报表中的账面价值的理解

提问人：蒋桔 时间：2015-07-06 09:49:20
假设A公司在 2013 年时非同一控制合并了B公司，B公司的公允价值为 3000 万元，合并对价为 2500 万元，在合并时由于B公司公允价值与账面价值的差异确认了对应的递延所得税负债 400 万元，最终确认负商誉 100 万元。到了 2015 年时A公司将B公司股权转让给A公司的子公司C公司，此时属于同一控制下的企业合并。假设A公司从购买了B公司之后到出售日，公允价值持续计量的净利润为 500 万元。C公司在确认对B公司的长期股权投资初始投资成本时，所谓的在最终控制方合并报表中的账面价值是直接用公允价值加上按公允价值持续计量的净利润还是用A公司长期股权投资的账面价值加上按公允价值持续计量的净利润？

回答人：chenyiwei
B公司可辨认净资产于 2013 年非同一控制下合并日的公允价值＋ 2013 ～ 2015 年期间按公允价值持续计量的净利润。本案例中因为初始确认的是负商誉，所以负商誉不下推到C公司合并报表层面。

提问人：蒋桔 时间：2015-07-07 10:29:11
那递延所得税负债要下推到C公司合并报表层面吗？

回答人：chenyiwei
递延所得税资产／负债比较特殊，不能简单下推，而应根据相关资产和负债在本会计主体的账面价值和计税基础状况重新计算确认。